【裁判字號】    95,易,889
【裁判日期】    951127
【裁判案由】    違反著作權法
【裁判全文】
臺灣桃園地方法院刑事判決               95年度易字第889號
公  訴  人  臺灣桃園地方法院檢察署檢察官
被      告  甲○○
選任辯護人  廖克明律師
上列被告因違反著作權法案件，經檢察官提起公訴（95年度偵字
第11880 號），被告於本院準備程序進行中，就被訴之事實為有
罪之陳述，經本院告知簡式審判程序意旨，並聽取公訴人、被告
及辯護人之意見後，本院合議庭裁定依簡式審判程序審理，判決
如下：
    主  文
甲○○明知係侵害著作財產權之重製物而意圖散布而公然陳列，
其重製物為光碟，累犯，處有期徒刑陸月，如易科罰金，以參佰
元折算壹日。扣案擅自重製含有「羅百吉－小女孩」及「羅百吉
－莎啦喲」等音樂之光碟肆片均沒收。
    事  實
一、甲○○前因違反毒品危害防制條例案件，經本院九十三年度
    桃簡字第六一二號刑事簡易判決判處有期徒刑四月確定，於
    民國九十三年九月二十日易科罰金執行完畢（構成累犯）。
    詎其仍不知警惕，明知「羅百吉－小女孩」及「羅百吉－莎
    啦喲」等音樂光碟，係新點子音樂有限公司（下稱新點子公
    司）享有著作財產權之錄音著作，非經上開著作權人之同意
    或授權，不得擅自重製、散布、公然陳列及持有。詎其竟於
    九十五年五月初某日，在其位桃園縣桃園市○○路四○二號
    旁之攤位前，明知姓名年籍不詳綽號「小黑」之成年男子向
    其兜售含有「羅百吉－小女孩」及「羅百吉－莎啦喲」等歌
    曲之音樂光碟，係未經前揭著作權人授權而擅自重製之音樂
    光碟，惟其仍意圖散布，以每片新臺幣（下同）五十元之價
    格購入含有「羅百吉－小女孩」及「羅百吉－莎啦喲」等歌
    曲之音樂光碟四片而持有，並於是日起即將前開光碟公然陳
    列於前開攤位，欲以每片一百元之價格出售予不特定人，嗣
    於同年五月十九日晚間十時四十分許，為警在上址當場查獲
    ，並扣得上開供本件犯罪所用之重製光碟四片。
二、案經新點子公司訴由臺北市政府警察局中山分局報請臺灣桃
    園地方法院檢察署檢察官偵查起訴。
    理  由
一、本案被告甲○○所犯之著作權法第九十一條之一第三項、第
    二項之罪，為死刑、無期徒刑、最輕本刑三年以上有期徒刑
    或高等法院管轄第一審案件以外之罪，而被告於本院準備程
    序進行中，就被訴事實為有罪之陳述，經本院告知簡式審判
    程序意旨，並聽取公訴人、被告及辯護人之意見後，本院合
    議庭依刑事訴訟法第二百七十三條之一第一項之規定，裁定
    依簡式審判程序審理。
二、上揭犯罪事實，業據被告於本院審理時坦承不諱，核與證人
    即新點子公司代理人乙○○於警詢時證述之情節相符，並有
    臺北市政府營利事業登記證、授權合約各一份在卷可稽，且
    有擅自重製含有「羅百吉－小女孩」及「羅百吉－莎啦喲」
    等音樂之光碟四片扣案可佐，足認被告前開自白與事實相符
    ，堪以採信。本件事證明確，被告犯行洵堪認定。
三、論罪科刑部分：
（一）按被告行為後，刑法部分條文業於九十四年二月二日經總
      統以華總一義字第○九四○○○一四九○一號令修正公布
      ，並於九十五年七月一日施行（下稱新刑法，修正前刑法
      下稱舊刑法），參酌最高法院九十五年五月二十三日刑事
      庭第八次會議決議意旨，新刑法第二條第一項之規定，係
      規範行為後法律變更所生新舊法律比較適用之準據法，於
      新刑法施行後，應適用新刑法第二條第一項之規定，為「
      從舊從輕」之比較。另於比較時應就罪刑有關之共犯、未
      遂犯、想像競合犯、牽連犯、連續犯、結合犯，以及累犯
      加重、自首減輕暨其他法定加減原因（如身分加減）與加
      減例等一切情形，本於統一性及整體性原則，綜其全部罪
      刑之結果而為比較。準此而論，本案涉及法律變更之部分
      如下：
   1、被告行為後，刑法第四十七條第一項累犯之規定，業已修
      正為「受徒刑之執行完畢，或一部之執行而赦免後，五年
      以內『故意』再犯有期徒刑以上之罪者，為累犯，加重本
      刑至二分之一」，比較新、舊法之結果，二者適用之結果
      並無不同。
   2、被告行為後，罰金罰鍰提高標準條例第二條業已刪除，而
      刑法第四十一條第一項前段關於易科罰金之折算標準已由
      舊法之以銀元一百元、二百元、三百元修正為以新臺幣一
      千元、二千元、三千元折算一日，因屬科刑規範事項之變
      更，其折算標準為裁判時所應諭知，自有就新舊法規定比
      較之必要，經比較新舊法結果，以被告行為時之舊法較為
      有利於被告，新法並無對被告有較為有利之情形。
   3、綜上所述，參酌前揭最高法院刑事庭會議決議意旨，本院
      綜合本件全部罪刑比較之結果，認以舊刑法較有利於被告
      ，故本案應一體適用舊刑法。
（二）核被告所為，係犯著作權法第九十一條之一第三項、第二
      項之明知係侵害著作財產權之重製物而意圖散布而公然陳
      列，其重製物為光碟罪。起訴意旨認被告所犯係同法第九
      十一條之一第三項、第二項之散布罪，惟查被告所購入之
      擅自重製含有「羅百吉－小女孩」及「羅百吉－莎啦喲」
      等音樂之光碟共四片，迄查獲時仍為四片，並未發生散布
      之結果，自難以該罪相繩，惟起訴之社會基本事實同一，
      爰依法變更起訴法條。又意圖散布而公然陳列，其行為當
      然含有繼續之性質在內，是被告雖意圖散布而公然陳列上
      開擅自重製之光碟數日，仍應僅論以一罪，檢察官認本件
      應依舊刑法第五十六條之規定，論以連續犯，尚有誤會。
      查被告前因違反毒品危害防制條例案件，經本院九十三年
      度桃簡字第六一二號刑事簡易判決判處有期徒刑四月確定
      ，於九十三年九月二十日易科罰金執行完畢，此有臺灣高
      等法院被告前案紀錄表在卷可按，其前受有期徒刑執行完
      畢，於五年內再故意犯本件有期徒刑以上之罪，為累犯，
      應依舊刑法第四十七條之規定加重其刑。又被告僅係為迫
      於生計始意圖散布而公然陳列上開擅自重製之光碟，尚未
      出售予不特定人，且其公然陳列之光碟僅有四片，所生危
      害尚屬輕微，又被告犯後已與新點子公司達成民事和解，
      此有民事和解書一份附卷可憑，足見其惡性尚微，且其犯
      罪之情狀，在客觀上足以引起一般之同情，尚屬可憫，爰
      依刑法第五十九條之規定，酌量減輕其刑，並先加後減。
      爰審酌被告之犯罪動機、目的、手段、所生之危害及犯後
      之態度等一切情狀，量處如主文所示之刑，並依修正前刑
      法第四十一條第一項前段、修正前罰金罰鍰提高標準條例
      第二條之規定，諭知易科罰金之折算標準，以示懲儆。扣
      案擅自重製含有「羅百吉－小女孩」及「羅百吉－莎啦喲
      」等音樂之光碟四片，係供本件犯罪所用之物，應依著作
      權法第九十八條但書之規定，不問屬於犯人與否，併予宣
      告沒收。
據上論斷，應依刑事訴訟法第二百七十三條之一第一項、第二百
九十九條第一項前段，著作權法第九十一條之一第三項、第二項
、第九十八條但書，修正後刑法第二條第一項前段、修正前刑法
第十一條、第四十七條、第五十九條、第四十一條第一項前段，
修正前罰金罰鍰提高標準條例第二條，判決如主文。
本案經檢察官楊挺宏到庭執行職務。
中    華    民    國    95    年    11    月    27    日
                  刑事第八庭    法  官  吳為平
以上正本證明與原本無異。
如不服本判決，應於送達後十日內，向本院提出上訴狀。
                                書記官  江惠婷
中    華    民    國    95    年    11    月    27    日
附錄論罪科刑法條：
著作權法第91條之1
擅自以移轉所有權之方法散布著作原件或其重製物而侵害他人之
著作財產權者，處3 年以下有期徒刑、拘役，或科或併科新臺幣
五十萬元以下罰金。
明知係侵害著作財產權之重製物而散布或意圖散布而公開陳列或
持有者，處3 年以下有期徒刑，得併科新臺幣7 萬元以上75 萬
元以下罰金。
犯前項之罪，其重製物為光碟者，處 6 月以上 3 年以下有期徒
刑，得併科新臺幣20萬元以上2 百萬元以下罰金。但違反第87條
第4款 規定輸入之光碟，不在此限。
犯前二項之罪，經供出其物品來源，因而破獲者，得減輕其刑。


司法院資訊處製作；財團法人民間司法改革基金會備份。
